臺灣屏東地方法院刑事判決             100年度訴字第1279號
公  訴  人  臺灣屏東地方法院檢察署檢察官
被      告  林肇和
上列被告因違反毒品危害防制條例案件，經檢察官提起公訴（10
0 年度撤緩毒偵字第5 號），被告於本院準備程序中就被訴事實
為有罪之陳述，經本院合議庭裁定由受命法官獨任進行簡式審判
程序，判決如下：
    主  文
林肇和施用第一級毒品，累犯，處有期徒刑壹年。
    事  實
一、林肇和前於民國88年間因施用毒品案件，經本院以88年度毒
    聲字第171 號裁定送觀察、勒戒，因認有繼續施用之傾向，
    為本院以88年度毒聲字第2270號裁定送強制戒治，嗣經停止
    強制戒治及撤銷停止強制戒治，於90年3 月23日期滿執行完
    畢，並由台灣屏東地方法院檢察署檢察官以90年度戒毒偵字
    第106 號為不起訴處分確定。又於強制戒治執行完畢釋放後
    5 年內之92年間，因施用毒品案件，經本院以92年度毒聲字
    第1262號裁定送強制戒治外，復由台灣屏東地方法院檢察署
    檢察官提起公訴。強制戒治部分，於93年1 月9 日因法律修
    正而停止戒治；起訴部分則由本院以92年度訴字第578 號判
    決判處有期徒刑1 年，上訴後駁回而確定。又於97年間因施
    用毒品案件，經本院以97年度訴字第1130號判決判處有期徒
    刑1 年，經駁回上訴後確定，並於99年2 月17日縮刑期滿執
    行完畢。詎猶不知悔改，仍基於施用第一級毒品海洛因之犯
    意，於99年3 月4 日16時許，在其位於屏東縣萬巒鄉○○村
    ○○路40號住處內，將第一級毒品海洛因加水置於其所有之
    針筒內，以注射之方式施用第一級毒品海洛因1 次。嗣於99
    年3 月7 日21時許，因其為毒品人口，為警通知到局採尿，
    檢出尿液呈海洛因代謝後之嗎啡陽性反應，始悉上情。
二、案經屏東縣政府警察局內埔分局報告台灣屏東地方法院檢察
    署檢察官偵查起訴。
    理  由
一、本件被告林肇和所犯係死刑、無期徒刑、最輕本刑為3 年以
    上有期徒刑以外之罪，其於準備程序就前揭被訴事實為有罪
    之陳述，經告知簡式審判程序之旨，並聽取其與公訴人之意
    見後，本院認無不得或不宜改依簡式審判程序進行之情事，
    依刑事訴訟法第273 條之1 第1 項、第284 條之1 規定，裁
    定本件依簡式審判程序審理，合先敘明。
二、上揭事實，業據被告於警詢、偵訊及本院審理時均坦承不諱
    ，且被告為警於99年3 月7 日經警所採集之尿液，經屏東縣
    政府內埔分局員警初步檢驗後，再送台灣檢驗科技股份有限
    公司以酵素免疫分析法、氣相層析質譜儀法檢驗結果，均呈
    海洛因之代謝後之嗎啡陽性反應，有該中心99年3 月24日編
    號：KＺ000000000000號濫用藥物尿液檢驗報告、屏東縣政府
    警察局內埔分局真實姓名對照表、初步檢驗報告單各1 紙、
    初步檢驗照片1 幀附卷可稽。上述檢驗結果，均係檢驗機關
    本於專業知識及以精密儀器或科學檢驗方法所得之結論，自
    可憑信。綜上所述，本案事證明確，被告犯行，應堪認定。
三、被告前於88年間因施用毒品案件，經本院以88年度毒聲字第
    171 號裁定送觀察、勒戒，因認有繼續施用之傾向，為本院
    以88年度毒聲字第2270號裁定送強制戒治，嗣經停止強制戒
    治及撤銷停止強制戒治，於90年3 月23日期滿執行完畢，並
    由台灣屏東地方法院檢察署檢察官以90年度戒毒偵字第106
    號為不起訴處分確定。又於強制戒治執行完畢釋放後5 年內
    之92年間，因施用毒品案件，經本院以92年度毒聲字第1262
    號裁定送強制戒治外，復由台灣屏東地方法院檢察署檢察官
    提起公訴。強制戒治部分，於93年1 月9 日因法律修正而停
    止戒治；起訴部分則由本院以92年度訴字第578 號判決判處
    有期徒刑1 年，上訴後駁回而確定等情，有台灣高等法院被
    告前案紀錄表1 份在卷可考。是被告已在首次強制戒治執行
    完畢後5 年內再犯施用毒品案件，本次雖於5 年後再犯，仍
    應依法論罪科刑（最高法院97年度第5 次刑事庭會議決議意
    旨參照）。
四、按海洛因為毒品危害防制條例第2 條第2 項第1 款所稱之第
    一級毒品，不得持有、施用，被告竟持以施用，是核其所為
    ，係犯毒品危害防制條例第10條第1 項之施用第一級毒品罪
    ，其施用前持有海洛因之低度行為，為施用之高度行為所吸
    收，不另論罪。又被告有事實欄所載有期徒刑執行完畢紀錄
    ，有台灣高等法院被告前案紀錄表1 份在卷可稽，其於有期
    徒刑執行完畢後5 年內，故意再犯本案有期徒刑以上之罪，
    為累犯，應依刑法第47條第1 項規定加重其刑。爰審酌被告
    前因施用毒品案件，經強制戒治後，仍不思悔改，徹底去除
    施用毒品之惡習，竟又施用毒品，且於緩起訴期間再次施用
    毒品而遭撤銷緩起訴，足徵其無戒絕毒品之意且繼續沈淪毒
    海之中，及兼衡其素行狀況、施用毒品對社會治安造成之危
    害，生活狀況、教育程度、犯後坦承犯行等一切情狀，量處
    如主文所示之刑。公訴人雖具體求處有期徒刑1 年2 月，惟
    本院參酌上開各項量刑因素及本次僅有施用第一級毒品之犯
    罪情節，認以量處如主文所示之刑為適當，公訴人之求刑，
    核屬過重，附此敘明。至本件被告施用第一級毒品所用之針
    筒1 支，已遭被告用畢丟棄，業據其供承在卷，復無證據證
    明現仍存在，爰不為沒收之宣告。
據上論斷，應依刑事訴訟法第273 條之1 第1 項、第299 條第1
項前段，毒品危害防制條例第10條第1 項，刑法第11條前段、第
47條第1項，判決如主文。
本案經檢察官邱呂凱到庭執行職務。
中    華    民    國   100    年    11    月    30    日
                  刑事第五庭    法  官  劉怡孜
以上正本證明與原本無異。
如不服本判決應於收受判決後10日內向本院提出上訴書狀，並應
敘述具體理由；其未敘述上訴理由者，應於上訴期間屆滿後20日
內向本院補提理由書（均須按他造當事人之人數附繕本）「切勿
逕送上級法院」。
中    華    民    國   100    年    11    月    30    日
                                書記官  薛慧茹
論罪科刑法條：
毒品危害防制條例第10條：
施用第一級毒品者，處 6 月以上 5 年以下有期徒刑。